# Myrela Caroline de Barros Silva

Pindamonhangaba, São Paulo Disponibilidade para morar em outra cidade (12) 991711385 | mykallella@gmail.com | <u>Linkedin</u> | <u>Github</u>

### Síntese

Graduada em Técnico em Informática, Técnico em Redes de Computadores e Ciência da Computação. Experiência como Analista de Suporte Técnico, e Analista de Testes e Quality Assurance (QA). Na área de testes, experiência em realização de Testes Manuais e Testes Automatizados (E2E e API), dentre eles testes exploratórios, funcionais e não-funcionais, de usabilidade, integração e regressão. Utilizando principalmente a linguagem Python, e as ferramentas Selenium e Postman. Perfil colaborativo, analítico e proativo.

#### Conhecimentos em:

- BDD (Behavior Driven Development)
- Banco de Dados (Modelagem, criação e manipulação de dados com SQL)
- Fundamentos de qualidade de software
- JIRA (Gerenciamento de tasks) AIO Testes (Cenários e casos de testes) Testes de Webhooks e APIs (Postman) • Python + Selenium (E2E) • Page Objects • Cypress (E2E | API REST) • Javascript • HTML5 e CSS3 • JMeter • Git e Github • Scrum e Kanban • Linux

### Competências

- Testes funcionais
- Testes orientados por dados
- Python + Selenium (Testes E2E)

- Postman (Testes de API)
- JMeter (Testes de performance)
- Cypress (Testes E2E / API REST)

# Experiência

### Analista de Testes / QA

Julho 2023 - Atual

#### **The Members**

- Entendimento de requisitos de negócios e especificações.
- Análise de casos de uso e criação de cenários e casos de testes relatando bugs e possíveis otimizações.
- Definição de estratégias de teste.
- Gerenciamento do ciclo de vida do teste.
- Planejamento, modelagem e execução de casos de testes manuais e automatizados (exploratórios, funcionais e não-funcionais, usabilidade, integração e regressão).
- Metodologia ágil SCRUM (Participação de Dailys, Plannings e Reviews).
- JIRA (Criação, gerenciamento e manuseio de tasks de acordo com workflows utilizados pela empresa).
- AlO Testes (Criação, gerenciamento e manuseio de ciclos, cenários e casos de testes (Steps / BDD).
- Testes E2E automatizados com Python + Selenium.
- Testes de Webhooks e APIs com Postman.

#### Analista de Suporte Técnico

Novembro 2020 - Outubro 2021

### **Urbam - Urbanizadora Municipal S.A**

- Suporte e manutenção de computadores via conexão remota a todos os funcionários da empresa.
- Instalação e configuração de softwares.
- Manuseio do Active Directory (criação de usuários e GPOs).
- Atribuição de IPs, Instalação de impressoras em rede.
- Atendimento ao usuário e resolução de problemas.
- Atendimento via telefone, Skype, Área de trabalho remota Windows, Anydesk e Microsoft Teams.

#### Técnico em Informática

Março 2014 - Novembro 2014

#### **Houter do Brasil**

- Manutenção de computadores (Identificação e reparação de problemas físicos e lógicos).
- Formatação e instalação de sistemas operacionais Windows e Linux. Instalação e configuração de softwares.
- Instalação de processadores Intel e AMD | Coolers | Ventoinhas | Fontes de energia | Memórias RAM | HDs (IDE PATA | SATA) | Baterias (CMOS) | Unidades de disco).
- Particionamento lógico. Limpeza e otimização física e lógica (Desfragmentação de unidade | Limpeza de disco | Retirada de vírus e registros).
- Configuração de SETUP.
- Manutenção da rede de computadores (LAN | WLAN).
- Cabeamento e crimpagem CAT5e.
- Instalação e configuração de impressoras.
- Manuseio do servidor de arquivos.
- Manuseio nos sistemas da empresa objetivando criação de OSs (Ordens de Serviço) e diferentes tipos de registros de garantias, venda produtos e serviços.
- Atendimento ao cliente.

### Analista de Testes / QA

Novembro 2008 - Julho 2009

#### EMBRAS - Empresa Brasileira de Sistemas Ltda

- Entendimento de requisitos de negócios e especificações.
- Análise de casos de uso e criação de cenários de testes.
- Análise e tratamento de casos de testes relatando bugs e possíveis otimizações.
- Definição de estratégias de teste.
- Gerenciamento do ciclo de vida do teste.
- Planejamento, modelagem e execução de casos de testes manuais.
- Realização de testes caixa-preta; testes manuais (exploratórios, funcionais e não-funcionais, usabilidade, integração e regressão).
- Geração de massa de teste (consulta em banco de dados com SQL).
- Controle de OSs do setor de homologação. Elaboração de relatórios e texto explicativo de cada OS para a documentação.

### Educação

### **Técnico em Redes de Computadores**, 2015

ETEC João Gomes de Araújo

Ciência da Computação, 2011

**FATEA** 

#### Técnico em Informática, 2007

ETEC João Gomes de Araújo

## Certificações

- Python + Selenium
- Python
- Cypress.io avançado
- Bootcamp GFT Quality Assurance
- JMeter
- lavaScript
- HTML5 e CSS3
- Git e GitHub
- Formação PHP

### Links

Criação de fluxos de trabalho, user history, cenários de testes, casos de testes e mind map no Jira: <a href="https://github.com/mykallella/myDioProject">https://github.com/mykallella/myDioProject</a>

### Criação de testes Web automatizados com Python + Selenium (E2E):

https://github.com/mykallella/python-selenium

### Criação de testes Web automatizados com Cypress (E2E | API REST):

https://github.com/mykallella/cypress-basico-v2

https://github.com/mykallella/cypress-intermediario-v2

https://github.com/mykallella/curso-cypress-avancado

### Criação de testes de API com Postman e RestAssured:

https://github.com/mykallella/dio-desafio-API-RestAssured-JsonServer-Postman

### Criação de testes de performance com JMter:

https://github.com/mykallella/jmeter